【裁判字號】    89,易,567
【裁判日期】    890815
【裁判案由】    傷害
【裁判全文】
臺灣臺南地方法院刑事判決                          八十九年度易字第五六七號
    公  訴  人  臺灣台南地方法院檢察署檢察官
    被      告  乙○○
                甲○○
    右  一  人
    選任辯護人  林瑞成
右列被告因傷害案件，經檢察官提起公訴（八十九年度偵字第一二九０一號），本院
判決如左：
    主    文
乙○○傷害人之身體，處有期徒刑肆月，如易科罰金，以參佰元折算壹日。
甲○○無罪。
    事    實
一、乙○○、甲○○係兄弟且比鄰而居，因對共用之水溝加蓋工程意見不合，而彼此
    懷恨在心，乙○○於民國八十八年九月十七日上午六時左右，在台南縣六甲鄉○○村○○○鄰○○路六十七巷八號前，基於傷害之犯意，手持角材毆打甲○○頭
    部，致甲○○頭部受傷合併臉部裂傷之傷害。
二、案經甲○○訴由台南縣警察局麻豆分局報請台灣台南地方法院檢察署檢察官偵查
    起訴。
    理    由
壹、乙○○有罪部分：
  一、訊據被告乙○○矢口否認有何傷害告訴人即同案被告甲○○犯行，辯稱並未打
      甲○○云云。經查右揭犯罪事實，業經甲○○指述歷歷，核與證人陳福居於偵
      查中轉述目擊證人丙○○所稱「：：：同日近中午大概十一點，我準備去接小
      孩放學，遇見丙○○，丙○○家離被告二人家約十公尺左右，我問丙○○是否
      知道發生何事，丙○○說是早上他睡覺時被吵醒，出來看見二被告在打架，乙○○手持木棍打甲○○頭部流血，他要勸阻也沒辦法」及證人謝育源於偵查中
      證稱「：：：乙○○承認有打他（指甲○○），且是用角材」等情節相符。再
      查，被告甲○○受有頭部傷害合併臉部裂傷、右眼瘀傷，並造成右眼水晶體移
      位，顯為鈍器之物品所傷，更不可能自行造成。復查，被告乙○○於本院審理
      時，初亦不否認當日確與甲○○發生爭執，且有「回手」，但忘記是否拿東西
      等情（見本院八十九年三月二十四日審理筆錄），嗣則全盤否認曾動手云云，
      前後所供已不一致，參以被告乙○○在偵查中及本院第一次審理時亦不否認曾
      與甲○○發生爭執互毆乙節，復觀甲○○之受傷情形，被告乙○○持角材之鈍
      器毆打甲○○，應係事實。此外又有驗傷診斷書、診斷證明書影本各一紙及病
      歷影本在卷可稽，是被告乙○○所辯，顯係事後矯飾之詞，不足採信。本件事
      證明確，被告乙○○犯行，洵堪認定。
  二、核被告乙○○所為，係犯刑法二百七十七條第一項之罪。爰審酌被告乙○○犯
      罪之動機、目的、手段、被害人受傷程度、犯罪後之態度等一切情狀，量處如
      主文所示之刑，並諭知易科罰金折算標準，以資懲儆。
貳、甲○○無罪部分：
  一、公訴意旨略以：乙○○、甲○○係兄弟且比鄰而居，因對共用之水溝加蓋工程
      意見不合，而彼此懷恨在心，甲○○於民國八十八年九月十七日上午六時左右
      ，在台南縣六甲鄉○○村○○○鄰○○路六十七巷八號前，基於傷害之犯意毆
      打乙○○，致乙○○受有「前胸壁壓痛、呼吸疼痛」之傷害，因認被告甲○○
      涉有刑法第二百七十七條第一項之傷害犯行云云。
  二、按犯罪事實應依證據認定之，無證據不得推定其犯罪事實，刑事訴訟法第一百
      五十四條定有明文。復按告訴人之告訴，係以使被告受刑事訴追為目的，是其
      陳述是否與事實相符，仍應調查其他證據以資審認，此參最高法院五十二年台
      上字第一三００號判例自明。本件公訴意旨認被告甲○○涉有傷害告訴人即同
      案被告乙○○之犯行，無非以乙○○之指述及驗傷診斷書壹紙為憑。訊據被告
      甲○○堅決否認有何傷害乙○○之犯行，辯稱當時是乙○○突然持不明物體重
      擊伊之頭部及身體，伊並無法反擊，亦未毆打乙○○等語。經查乙○○之驗傷
      診斷書所載之傷害僅有二處，即「前胸壁壓痛、呼吸疼痛」及「右肘部二公分
      擦傷」，經本院函詢開立該驗傷診斷書之蓋德醫院，該醫院函覆「一、患者自
      述前胸壁壓痛及呼吸疼痛，但理學檢查並無表皮外傷，Ｘ光檢查正常，無肋骨
      骨折。二、右肘部有表皮擦傷，為明顯外傷。」等語，可見乙○○胸部並無傷
      害；至於右肘部之擦傷，據記載只有二公分長，與乙○○指述被告甲○○係「
      以腳踢我腹部及胸部」之傷害部位，已有不符；且乙○○當時係手持角材猛打
      甲○○，並致甲○○頭部傷害合併臉部裂傷、右眼瘀傷，以甲○○受傷之部位
      及程度觀之，甲○○當時顯然不及防衛，自不可能攻擊乙○○。綜上所述，被
      告甲○○辯稱並未毆打乙○○，應足採信。此外復查無其他積極證據足資證明
      被告甲○○有公訴意旨指述之傷害犯行，揆諸前揭說明，不能證明被告甲○○
      傷害犯行，應為被告甲○○無罪之諭知。
參、據上論斷，應依刑事訴訟法第二百九十九條第一項前段、第三百零一條第一項，
    刑法第二百七十七條第一項、第四十一條，罰金罰鍰提高標準條例第一條前段、
    第二條，判決如主文。
中      華      民      國    八  十  九    年    八    月    十  五    日
                                    臺灣臺南地方法院刑事第一庭
                                        法  官  王  獻  楠
右正本證明與原本無異。
如不服本判決，應於判決送達後十日內，向本院提出上訴狀。
                                        書記官  陳  玉  果
中      華      民      國    八  十  九    年    八    月    十  五    日
附錄本案論罪科刑法條全文。
刑法第二百七十七條第一項：
  傷害人之身體或健康者，處三年以下有期徒刑，拘役或一千元以下罰金。


司法院資訊處製作；財團法人民間司法改革基金會備份。
